---
title: "Lab 02 - Plastic waste"
author: "Kenan Chantemesse"
date: "15.09.2025"
output: github_document
---

## Chargement des packages et des données

```{r load-packages, message=FALSE}
library(tidyverse) 
```

```{r load-data, message=FALSE}
plastic_waste <- read_csv("data/plastic-waste.csv")
```

Commençons par filtrer les données pour retirer le point représenté par Trinité et Tobago (TTO) qui est un outlier.

```{r filter-data, message=FALSE}
ggplot(plastic_waste, 
       aes(x = plastic_waste_per_cap)) +
  geom_histogram(binwidth = 0.2)
plastic_waste %>%
  filter(plastic_waste_per_cap > 3.5)
plastic_waste <- plastic_waste %>%
  filter(plastic_waste_per_cap < 3.5)
```


## Exercices

Je n'ai pas anticipé ce résultat, car Trinidad and Tobago est une petite île. Il est donc surprenant que sa quantité de déchets plastiques par habitant en kg/jour soit significative. 

### Exercise 1

```{r plastic-waste-continent}
ggplot(plastic_waste,
       aes(x = plastic_waste_per_cap)) +
  geom_histogram(binwidth = 0.2) +
facet_wrap(~ continent)
```

Selon le graphique, l'Afrique a une quantité de quantité de déchets plastiques par habitant moins élevé que l'Europe. Par ailleurs, l'Amérique du Sud est le continent rejetant le moins de déchets plastique.

### Exercise 2

```{r plastic-waste-density}
ggplot(plastic_waste,
       aes(x = plastic_waste_per_cap, color = continent, fill = continent)) +
geom_density(alpha = 0.4)
```

Dans ce graphe, color et fill sont placés dans aes pour que ces variables soient propres à chaque courbe. Au contraire, alpha est placé dans geom_density pour que cette valeur soit fixe, car nous voulons la même transparence pour chaque courbe.

### Exercise 3

Boxplot:

```{r plastic-waste-boxplot}
ggplot(plastic_waste,
       aes(x = continent, y = plastic_waste_per_cap)) +
  geom_boxplot()
```

Violin plot:

```{r plastic-waste-violin}
ggplot(plastic_waste,
       aes(x = continent, y = plastic_waste_per_cap)) +
  geom_violin()
```

Le graphe violin plot permet de voir en plus la forme de la distribution des valeurs.

### Exercise 4


```{r plastic-waste-mismanaged}
ggplot(plastic_waste, 
       aes(x = plastic_waste_per_cap, 
           y = mismanaged_plastic_waste_per_cap,
           color = continent)) +
  geom_point()
```

Selon le graphique, l'Europe et l'Amérique du Nord ont la quantité de déchet par habitant par jour la plus élevé mais les taux les plus bas de déchet non gérés. Cette analyse est censée, car les continent plus pauvres font logiquement moins de déchet mais n'ont pas les ressources pour gérer ceux-ci.

### Exercise 5


```{r plastic-waste-population-total}
ggplot(plastic_waste, 
       aes(x = plastic_waste_per_cap, 
           y = total_pop,
           color = continent)) +
  geom_point()
```

```{r plastic-waste-population-coastal}
ggplot(plastic_waste, 
       aes(x = plastic_waste_per_cap, 
           y = coastal_pop,
           color = continent)) +
  geom_point()
```

La comparaison des graphiques montre que les habitants prochent des côtes ont tendance à faire plus de déchet que la population générale. En efftet, l'Afrique est très peuplé, donc il y a plus de personnes aux côtes rejetant des déchets. 

## Conclusion

Recréez la visualisation:

```{r recreate-viz}
ggplot(plastic_waste, 
       aes(x = (coastal_pop / total_pop), 
           y = plastic_waste_per_cap,
           color = continent,)) +
  geom_point() +
    geom_smooth(method = "loess", se = TRUE, color = 'black') +
  labs(title = " Quantité de déchets plastiques vs Proportion de la population côtière ", subtitle = " Selon le continent ", x = "Proportion de la population côtière (Coastal / total population)", y = "Nombre de déchets plastiques par habitant" )

```
La courbe de tendance montre que la quantité de déchets plastiques augmente plus la population côtière est dense. 