---
title: "Lab 02 - Plastic waste"
author: "Kenan Chantemesse"
date: "15.09.2025"
output: github_document
---

## Chargement des packages et des données

```{r load-packages, message=FALSE}
library(tidyverse) 
```

```{r load-data, message=FALSE}
plastic_waste <- read_csv("data/plastic-waste.csv")
```

Commençons par filtrer les données pour retirer le point représenté par Trinité et Tobago (TTO) qui est un outlier.

```{r filter-data, message=FALSE}
ggplot(plastic_waste, 
       aes(x = plastic_waste_per_cap)) +
  geom_histogram(binwidth = 0.2)
plastic_waste %>%
  filter(plastic_waste_per_cap > 3.5)
plastic_waste <- plastic_waste %>%
  filter(plastic_waste_per_cap < 3.5)
```


## Exercices

Je n'ai pas anticipé ce résultat, car Trinidad and Tobago est une petite île. Il est donc surprenant que sa quantité de déchets plastiques par habitant en kg/jour soit significative. 

### Exercise 1

```{r plastic-waste-continent}
ggplot(plastic_waste,
       aes(x = plastic_waste_per_cap)) +
  geom_histogram(binwidth = 0.2) +
facet_wrap(~ continent)
```

Selon le graphique, l'Afrique a une quantité de quantité de déchets plastiques par habitant moins élevé que l'Europe. Par ailleurs, l'Amérique du Sud est le continent rejetant le moins de déchets plastique.

### Exercise 2

```{r plastic-waste-density}
ggplot(plastic_waste,
       aes(x = plastic_waste_per_cap, color = continent, fill = continent)) +
geom_density(alpha = 0.4)
```

Dans ce graphe, color et fill sont placés dans aes pour que ces variables soient propres à chaque courbe. Au contraire, alpha est placé dans geom_density pour que cette valeur soit fixe, car nous voulons la même transparence pour chaque courbe.

### Exercise 3

Boxplot:

```{r plastic-waste-boxplot}
ggplot(plastic_waste,
       aes(x = continent, y = plastic_waste_per_cap)) +
  geom_boxplot()
```

Violin plot:

```{r plastic-waste-violin}
ggplot(plastic_waste,
       aes(x = continent, y = plastic_waste_per_cap)) +
  geom_violin()
```

Réponse à la question...

### Exercise 4


```{r plastic-waste-mismanaged}
ggplot(plastic_waste, 
       aes(x = plastic_waste_per_cap, 
           y = mismanaged_plastic_waste_per_cap,
           color = continent)) +
  geom_point()
```

Réponse à la question...

### Exercise 5


```{r plastic-waste-population-total}
ggplot(plastic_waste, 
       aes(x = plastic_waste_per_cap, 
           y = total_pop,
           color = continent)) +
  geom_point()
```

```{r plastic-waste-population-coastal}
ggplot(plastic_waste, 
       aes(x = plastic_waste_per_cap, 
           y = coastal_pop,
           color = continent)) +
  geom_point()
```

Réponse à la question...

## Conclusion

Recréez la visualisation:

```{r recreate-viz}
ggplot(plastic_waste, 
       aes(x = coastal_pop, 
           y = plastic_waste_per_cap,
           color = continent)) +
  geom_point() +
  labs(title = " Quantité de déchets plastiques vs Proportion de la population côtière ", subtitle = " Selon le continent ", x = "Proportion de la population côtière (Coastal / total population)", y = "Nombre de déchets plastiques par habitant" )
```
